【裁判字號】    99,基小,1500
【裁判日期】    990831
【裁判案由】    給付水費
【裁判全文】
臺灣基隆地方法院小額民事判決
原      告  台灣自來水股份有限公司第四區管理處
法定代理人  甲○○
訴訟代理人  丙○○
被      告  乙○○
上列當事人間請求給付水費事件，本院於民國99年 8月17日言詞
辯論終結，判決如下：
    主  文
被告應給付原告新臺幣壹萬零柒佰玖拾柒元，及自民國九十九年
五月七日起至清償之日止，按年息百分之五計算之利息。
訴訟費用新臺幣壹仟元由被告負擔。
本判決得假執行；但被告如以新臺幣壹萬零柒佰玖拾柒元預供擔
保，免為假執行。
    事實及理由
一、原告主張：被告於民國88年3月22日以臺中市○區○○路1段
    121 號19樓之22為用水地址（下稱用水地址），向原告申請
    復水，為該用水地址之用水名義人，且未辦理用水名義人變
    更，迄今尚積欠98年11月及未足期之水費合計新臺幣（下同
    ）10,797元，經催繳後仍未清償，為此聲明判決如主文第 1
    項所示。
二、被告聲明駁回原告之訴，並抗辯其於94年已未居住該用水地
    址，原告所請求之水費並非被告所使用，自應由實際使用者
    負擔等語。
三、經查，原告主張之事實，業據其提出復用申請書影本、99年
    4月1日台灣自來水股份有限公司第四區管理處台中服務所台
    水四中所計字第09900010600號函影本各1件在卷可稽，被告
    對其於88年 3月22日向原告申請用水地址復水並不爭執，並
    陳稱：「…我是一直到原告寄繳費單到我基隆地址時，我才
    想起來我在台中的用水未停掉」等語（見本院99年 8月17日
    言詞辯論筆錄），足認被告為該用水地址之用水名義人，且
    未辦理用水名義人變更，堪認原告之主張為真實。被告既為
    該用水地址之用水名義人，即係兩造間自來水供水契約之當
    事人，依約自應給付水費，被告抗辯應由實際用水者給付水
    費云云，不足採信。從而原告依兩造間之自來水供水契約請
    求被告給付積欠之水費10,797元，及自支付命令送達翌日即
    99年5月7日起至清償日止按年息5%計算之利息，為有理由，
    應予准許。
四、本件係民事訴訟法第436條之8第 1項所定之標的金額10萬元
    以下之小額程序訴訟，本院為被告敗訴之判決，應依同法第
    436條之20規定，依職權宣告假執行，並依同法第392條第 2
    項規定，依職權宣告被告預供擔保，得免為假執行。
五、本件訴訟費用即第一審裁判費1,000元，由被告負擔。
中    華    民    國    99    年    8    月    31     日
                  基隆簡易庭法  官  陳湘琳
以上正本係照原本作成。
對於本件判決如有不服，應於收受送達後20日內向本院提出上訴
書狀，上訴於本院合議庭，並按他造當事人之人數附具繕本。
當事人之上訴，非以判決違背法令為理由不得為之，上訴狀應記
載上訴理由，表明下列各款事項：
(一)原判決所違背之法令及其具體內容。
(二)依訴訟資料可認為原判決有違背法令之具體事實。
中    華    民    國    99    年    8     月    31    日
                            書記官  張慧儀

司法院資訊處製作；財團法人民間司法改革基金會備份。
